【裁判字號】    89,易,966
【裁判日期】    900720
【裁判案由】    違反毒品危害防制條例
【裁判全文】
臺灣新竹地方法院刑事判決                          八十九年度易字第九六六號
    公  訴  人  臺灣新竹地方法院檢察署檢察官
    被      告  甲○○
右列被告因違反毒品危害防制案件，經檢察官聲請簡易判決處刑（八十九年度偵緝字
第一五四號），本院改依通常程序審理，判決如左：
      主  文
甲○○連續幫助施用第二級毒品，累犯，處有期徒刑伍月，如易科罰金，以佰元折
算壹日。
      事  實
一、甲○○於民國八十五年間因違反動產擔保交易法，經本院判處有期徒刑三月，如
    易科罰金以三百元折算日一確定，於八十五年八月二十一日易科罰金執行完畢。
    仍不知悔改，復基於幫助乙○○施用第二級毒品安非他命之概括犯意，於八十八
    年五月間某日，經乙○○先以電話聯繫後，甲○○即幫乙○○向真實姓名年籍不
    詳、綽號之「阿忠」之成年男子，代為購買價值新台幣（下同）二萬元之第二級
    毒品安非他命一台兩，並與乙○○約在新竹市○○路某不知名之保齡球館會面，
    嗣再偕同乙○○前往該保齡球館附近之小菜市場內，將代購之安非他命一台兩交
    付乙○○施用；八十八年七月中旬，乙○○又以電話與甲○○聯絡請其代為購買
    安非他命，二人並相約在新竹市某「七─十一」便利商店門口交貨，惟當日甲○
    ○因故未能代購完妥，遂囑咐某不詳姓名之年輕男子至該便利商店轉告乙○○，
    並改約翌日於同一地點再碰面，翌日甲○○至該便利商店與乙○○會合後，二人
    先轉往新竹市○○路、武陵路附近眷村之某處，甲○○再承前同一幫助施用毒品
    之概括犯意，自行前往新竹市○○街向前述綽號「阿忠」之成年男子代購價值一
    萬四千元之安非他命半台兩，再回到新竹市○○路、武陵路附近之眷村某處將代
    購之安非他命半台兩交予乙○○施用。嗣於八十八年八月六日晚上十一時三十分
    許，在新竹市○○○街八一巷十弄三九號四樓為警查獲，並扣得甲○○所有之吸
    食器一組。
二、案經台北市政府警察局移送臺灣新竹地方法院檢察署檢察官偵查起訴。
      理  由
一、訊據被告甲○○於警訊中對於右揭事實固供承不諱，惟於偵審中則矢口否認有何
    代向他人買受安非他命幫助乙○○施用之犯行，並辯稱：乙○○因打麻將欠債不
    還，藉口其兄周自強亦積欠債務，欲將之抵銷，其不願意故於麻將場外毆打乙○
    ○，乙○○可能因此懷恨在心，警訊筆錄則係應警方要求所說云云。惟查，右揭
    事實迭據證人乙○○於警訊、偵查及本院審理中證述明確，且證人乙○○於八十
    八年八月三日經警在其台北縣新店市○○路十七巷一號四樓住處，亦查獲第二級
    毒品安非他命二包（各淨重六點三三公克、零點二二公克），業經移送臺灣台北
    地方法院檢察署偵辦，有台北市政府警察局移送書可佐；雖被告辯稱其與證人乙
    ○○因賭債糾紛曾暴力相向，然為證人乙○○所否認，又證人周自強乃被告之兄
    ，則其所證乙○○曾因賭債遭被告毆打一節，即非遽為可信；第查，證人乙○○
    於偵審中僅出庭作證二次，一次係八十八年十一月二十六日偵查時，另一次係九
    十年四月二十六日本院調查中，證人乙○○於此二次庭訊就其如何央請被告甲○
    ○代為購買安非他命，代購之次數、重量、價格、交付地點，以及八十八年七月
    中旬那次未能如期收到安非他命時，被告甲○○曾囑咐某不詳姓名年輕男子前往
    便利商店告知等細節均逐一結證，且所述均大致相符，而二次訊問時間相差一年
    又五月，衡情，倘非親身經歷之事務，要無可能於受訊後一年五個月，就同一事
    件細節之敘述仍能大致相符，是以，證人乙○○所證實堪採信，被告所辯，尚不
    足取。本件事證已臻明確，被告犯行堪以認定，應予依法論科。
二、核被告甲○○所為，係犯刑法第三十條第一項前段、毒品危害防制條例第十條第
    二項之幫助施用第二級毒品安非他命罪。被告先後二次幫助施用毒品之時間緊接
    ，犯罪構成要件相同，顯係出於概括之犯意為之，為連續犯，爰依刑法第五十六
    條之規定論以一罪，並依法加重其刑。被告甲○○於八十五年間因違反動產擔保
    交易法，經本院判處有期徒刑三月，如易科罰金以三百元折算日一確定，於八十
    五年八月二十一日易科罰金執行完畢，此有臺灣新竹地方法院檢察署刑案資料查
    註紀錄表及臺灣高等法院被告全國前案紀錄表各一份在卷足參，其於受有期徒刑
    執行完畢後五年以內再犯本件有期徒刑以上之罪，為累犯，依刑法第四十七條規
    定加重其刑，並遞加之。又被告甲○○係幫助犯，爰依刑法第三十條第二項之規
    定，按正犯之刑減輕之。前述各刑之加重減輕事由，依刑法第七十一條先加後減
    。爰審酌被告犯罪之動機、目的、手段，犯罪時所受之刺激及其品性、生活狀況
    、智識程度、犯罪所生之損害，及犯罪後態度等一情狀，量處如主文所示之刑，
    並諭知易科罰金之折算標準，以資警愓。
三、據上論斷，應依刑事訴訟法第四百五十二條、第二百九十九條第一項前段，毒品
    危害防制條例第十條第二項，刑法第十一條前段、第三十條第一項前段、第三十
    一條第二項、第五十六條、第四十七條、修正後第四十一條第一項前段，罰金罰
    鍰提高標準條例第二條，判決如主文。
本案經檢察官劉正穆到庭執行職務。
中      華      民      國      九十    年      七    月        二十    日
                                    臺灣新竹地方法院刑事第一庭
                                        法  官  李珮瑜
右正本證明與原本無異。
如不服本判決，應於判決送達後十日內向本院提出上訴狀( 應附繕本 )，上訴於
臺灣高等法院。
                                        書記官  龔紀亞
中      華      民      國      九十    年      七    月        二十三  日
附錄本案論罪科刑法條全文：
刑法第三十條
幫助他人犯罪者，為從犯。雖他人不知幫助之情者，亦同。
從犯之處罰，得按正犯之刑減輕之。
毒品危害防制條例第十條：
施用第一級毒品者，處六月以上五年以下有期徒刑。
施用第二級毒品者，處三年以下有期徒刑。


司法院資訊處製作；財團法人民間司法改革基金會備份。
